# 请教陈版主及各位老师：是否采用权益法核算

提问人：andry-c 时间：2012-03-22 21:07:24
陈老师，有这样一个问题： A公司在账面有 7 家公司的持股比例为20%—50%，但未采用权益法核算。经询问得知，这 7 家公司均是按照集团的要求进行入资，入资后从未对这几家公司进行过任何过问，这几家公司是集团为了实现其某些战略布局而设立的，而且设立后，几乎没有实际进行运营，有几家虽然在运营，但一直在亏损。这种情况下，A公司是否要对这几家公司采用权益法核算长期股权投资？如不采用权益法核算，审计师应取得哪些审计证据呢？谢谢陈老师了。

回答人：chenyiwei
控制和重大影响都是一种权力(power)，可以主动行使，也可不行使但保留在必要时行使的权力。你可以看看准则指南和讲解中提示的表明存在重大影响的迹象是否确实存在。如果确实是“这几家公司是集团为了实现其某些战略布局而设立的”，那么公司可以把其所持股权对应的表决权委托集团行使，如果是，则可以认为本公司本身对其不具有重大影响。一般情况下，在持股比例较高的情况下，要否认重大影响的存在也并不是一件容易的事，一般还是要通过放弃表决权的声明，或者与其他持股较多的股东采取一致行动的声明（要求本企业派驻的董事在表决时与其他股东采取一致行动），或者将表决权全权委托他人行使等方式。